臺灣臺南地方法院交通事件裁定　　　　　　　　　　九十三年度交聲字第三九五號
　　移
　　受 處分 人
　　即 異議 人　甲○○
右列受處分人因違反道路交通管理處罰條例案件，對於交通部公路總局嘉義區監理所
台南監理站民國九十三年八月二日所為之裁決處分（處分案號：嘉監南字第裁七四—
ＧＣ0000000號）聲明異議，本院裁定如左：
    主  文
異議駁回。
    理  由
一、聲明異議意旨略以：受處分人即異議人甲○○固不否認其所有之車牌號碼Ｙ八—
    七五七五號自用小客車，於民國九十二年一月十二日十九時四十九分許，有經人
    駕駛而在台中市○○路、逢甲路口處顯有妨礙他車通行處所停車之違規行為，然
    因異議人於七、八年前，即未居住於「台南市○○路四六一巷十二之四號」處，
    因此實際上並未收到本件舉發違反道路交通管理事件通知單，顯見本件違規舉發
    通知單之送達應非適法，異議人亦無繳交最高額罰款之道理，故異議人不服該裁
    決，而提起本件異議云云。
二、按汽車駕駛人停車時，有在顯有妨礙他車通行處所停車者，處新台幣六百元以上
    一千二百元以下罰鍰，道路交通管理處罰條例第五十六條第一項第五款定有明文
    。次按，汽車違反道路交通管理事件有以科學儀器取得違規證據資料，足資認定
    其違規事實，當場不能或不宜攔截製單舉發者，得對汽車所有人逕行舉發處罰；
    又前項逕行舉發，應記明車輛牌照號碼、車型等可資辨明之資料，查明汽車所有
    人姓名或名稱、住址後，製單舉發處罰之，道路交通管理處罰條例第七條之二第
    一項第六款及第二項則規定甚明。此外，當事人變更其送達之處所而不向行政機
    關陳明，致有應為送達之處所不明者，行政機關得依職權命為公示送達；而公示
    送達自於行政機關公告欄黏貼公告之日起，經二十日發生效力，行政程序法第七
    十八條第三項及第八十一條復規定甚詳。
三、經查：
（一）受處分人即異議人甲○○固不否認其所有之車牌號碼Ｙ八—七五七五號自用小
      客車，於九十二年一月十二日十九時四十九分許，有經人駕駛而在台中市○○
      路、逢甲路口處顯有妨礙他車通行處所停車之違規事實，且有台中市警察局中
      市警交字第ＧＣ0000000號舉發違反道路交通管理事件通知單一紙及違
      規採證照片一幀附卷可參，顯見異議人所有之上開自小客車，於前述時、地，
      經人駕駛而有在顯有妨礙他車通行處所停車之違規事實，應可認定。
（二）其次，前開舉發通知單及超速違規採證照片業經台中市警察局第六分局依據受
      處分人即異議人甲○○就上開自小客車所登記車籍資料中之車主地址即「臺南
      市○○路四六一巷十二之四號」，掛號郵寄予異議人，而經郵政人員前往投送
      後，發覺「遷移地址不明」而退回，以致無法依址送達後，該警察局之承辦警
      員再經電腦連線資料查詢異議人就上述小客車所登記之車主地址，得知異議人
      並未辦理變更，乃依照上開行政程序法有關公示送達之規定，辦理公示送達之
      公告等情，則有「遷移地址不明」而遭退回之舉發通知單掛號郵件、台中市警
      察局第六分局九十二年十月二十九日中分六交字第０九二００二七三三三號公
      告函及告發單退件移送清冊各一份存卷可佐。
（三）再者，受處分人即異議人甲○○所有之前述自用小客車車籍資料中之車主地址
      ，係「臺南市○○路四六一巷十二之四號」一情，復有汽車車籍查詢列印表一
      份在卷足憑，此與前述台中市警察局第六分局所郵寄送達之地址，經核並無不
      同。又異議人於異議狀中亦已自承：其未居住於「臺南市○○路四六一巷十二
      之四號」等語，足見前述舉發通知單及超速違規採證照片等資料，確實無從就
      該址而送達予異議人。然而，異議人實際上既未居住於上開「臺南市○○路四
      六一巷十二之四號」處，則其本應依照道路交通安全規則第二十三條第一項：
      「汽車所有人地址如有變更，應向公路監理機關辦理登記」之相關規定，向監
      理機關辦理車主地址變更，以利各項車籍業務文件及交通違規舉發通知單等資
      料之送達，但異議人竟不依規定加以辦理車主地址變更，以致有變更其送達之
      處所，而不向行政機關陳明，並造成應為送達之處所不明之情形，顯見本件舉
      發通知單無法實際送達予異議人，應屬可歸責於異議人之事由所致。從而，台
      中市警察局第六分局本得依照前述行政程序法之相關規定，依職權為公示送達
      ，且該分局辦理公示送達後，經二十日即發生送達之效力。故本件舉發單位即
      台中市警察局第六分局就該交通違規舉發通知單之送達程序，應無任何違法或
      不當之處。
四、綜上所述，受處分人即異議人甲○○所有之車牌號碼Ｙ八—七五七五號自用小客
    車，於前開時、地，經人駕駛而在顯有妨礙他車通行處所停車之違規情事既可認
    定，則台中市警察局第六分局依照前開道路交通管理處罰條例第七條之二第一項
    第六款及第二項之規定予以逕行舉發，並依法公示送達後，異議人並未依規定於
    期限內自動繳交罰款，亦未於期限內到案說明或聽候裁決，故移送機關即交通部
    公路總局嘉義區監理所臺南監理站乃據此並引用道路交通管理處罰條例第五十六
    條第五款之規定，並參照「違反道路交通管理事件統一裁罰基準表」之相關內容
    ，裁處異議人罰鍰新臺幣一千二百元，於法並無違誤。而本件異議人僅以其未實
    際收受該舉發通知單，即任意指摘本件原裁決有所不當，經核並無理由，故應予
    以駁回。
五、據上論斷，應依道路交通案件處理辦法第十九條，裁定如主文。
中      華      民      國    九十三    年     十一     月     三十     日
                              臺灣臺南地方法院交通法庭
                                  法  官  鄭燕璘
右正本證明與原本無異。
如不服本裁定應於送達後五日內向本院提出抗告狀。
                                  書記官  陳金堂
中      華      民      國    九十三    年     十二     月     二       日
